臺灣板橋地方法院刑事判決　　　　　　　96年度訴字第1195號
公　訴　人　臺灣板橋地方法院檢察署檢察官
被　　　告　甲○○
上列被告因毒品危害防制條例案件，經檢察官提起公訴（96年度
毒偵字第1795號），本院以簡式審判程序審理，判決如下：
    主  文
甲○○施用第一級毒品，累犯，處有期徒刑柒月。又持有第一級
毒品，累犯，處有期徒刑參月，扣案之第一級毒品（驗餘淨重零
點零參公克）沒收並銷燬之。應執行有期徒刑捌月，扣案之第一
級毒品（驗餘淨重零點零參公克）沒收並銷燬之。
    事  實
一、甲○○前於民國87年間，因施用毒品案件，經本院88年度毒
    聲字第808 號裁定送觀察、勒戒後，認無繼續施用毒品之傾
    向，該管檢察官於88年2 月26日以87年度偵字第27371 號、
    87年度偵字第27640 號為不起訴處分確定；再於91年間，因
    施用毒品案件，經臺灣高雄地方法院以91年度毒聲字第2717
    號裁定送觀察、勒戒後，認有繼續施用毒品之傾向，復經同
    院91年度毒聲字第5165號裁定令入戒治處所施以強制戒治1
    年，並經同院檢察署檢察官提起公訴，其中強制戒治部分嗣
    經裁定停止戒治，所餘期間付保護管束，於92年8 月20日期
    滿，起訴部分，則經同法院於92年11月25日以92年度訴字第
    2459號判處有期徒刑9 月，同年12月19日確定，93年11月13
    日縮刑期滿執行完畢；又於94年間犯竊盜罪，經本院95年4
    月26日以95年度簡字第1186號判處有期徒刑6 月，95年5 月
    29日確定，同年7 月25日易科罰金執行完畢。詎甲○○猶不
    知悔改，於前開強制戒治執行完畢後5 年內，明知海洛因係
    毒品危害防制條例第2 條第2 項所列第1 級毒品，竟仍基於
    施用第1 級毒品海洛因之犯意，於95年10月18日上午10時許
    ，在臺北縣中和市4 號公園內，以摻入香菸內點火抽吸之方
    式施用毒品海洛因1 次。同日中午12時40分許，在臺北縣中
    和市○○路92巷3 號前因竊盜案為警查獲（竊盜部分，檢方
    另行偵處），經警採尿送驗查悉上情（下稱：第1 犯行）。
二、甲○○復於95年12月9 日某時，在臺北縣中和市4 號公園，
    以新臺幣1 千元之價格，向姓名年籍不詳綽號「大頭」之人
    購買海洛因1 小包（驗餘淨重0.03公克）後，即自該時起持
    有該第1 級毒品海洛因，然未及施用，旋即於同日下午2 時
    30分許，在同上4 號公園為警查獲，並扣得上述海洛因1 小
    包（驗餘淨重0.03公克），因悉上情（下稱：第2 犯行）。
三、案經臺北縣政府警察局中和分局移由臺灣板橋地方法院檢察
    署檢察官偵查起訴。
    理  由
一、訊據被告甲○○坦承上述時、地施用第1 級毒品海洛因（第
    1 犯行）暨持有第1 級毒品（第2 犯行）之犯行不諱，又第
    1 犯行被告經警詢問後所採集之尿液經送檢驗結果，呈鴉片
    類之陽性反應，有臺灣檢驗科技股份有限公司於95年11月14
    日出具之濫用藥物尿液檢驗報告附卷可稽。而第2 犯行扣案
    之白粉，經移送機關送由法務部調查局鑑驗結果，確含第1
    級毒品海洛因成分（驗餘淨重0.03公克），有該局96年2 月
    3 日調科壹字第09623009590 號鑑定書在卷可憑。又被告前
    於87年間因施用毒品案件，經本院以88年度毒聲字第808 號
    裁定送觀察、勒戒後，認無繼續施用毒品之傾向，該管檢察
    官於88年2 月26日以87年度偵字第27371 號、87年度偵字第
    27640 號為不起訴處分確定；再於91年間因施用毒品案件，
    經臺灣高雄地方法院以91年度毒聲字第2717號裁定送觀察、
    勒戒後，認有繼續施用毒品之傾向，復經同院以91年度毒聲
    字第5165號裁定令入戒治處所施以強制戒治1 年，嗣經裁定
    停止戒治，所餘期間付保護管束，於92年8 月20日期滿，此
    有臺灣高等法院被告前案紀錄表附卷可參，是被告乃經強制
    戒治執行完畢釋放後，5 年內再犯施用毒品之犯行，甚明。
    綜上，足認被告自白與事實相符，本案事證明確，被告犯行
    ，足以認定。
二、查海洛因係毒品危害防制條例第2 條第2 項第1 款所列之第
    1 級毒品。核被告甲○○所為，分係犯毒品危害防制條例第
    10條第1 項之施用第1 級毒品罪、同條例第11條第1 項之持
    有第1 級毒品罪。被告第1 犯行之施用毒品海洛因而持有該
    毒品之低度行為，應為施用之高度行為所吸收，不另論罪。
    查被告前於91年間因施用毒品案件，經臺灣高雄地方法院於
    92年11月25日以92年度訴字第2459號判處有期徒刑9 月，92
    年12月19日確定，93年11月13日縮刑期滿執行完畢；又於94
    年間犯竊盜罪，經本院於95年4 月26日以95年度簡字第1186
    號判處有期徒刑6 月，於95年5 月29日確定，95年7 月25日
    易科罰金執行完畢，有臺灣高等法院被告前案紀錄表在卷可
    按，其於有期徒刑執行完畢後5 年內，故意再犯本案之罪，
    係屬累犯，應均依刑法第47條第1 項之規定，加重其刑。爰
    審酌被告年值青壯，不思尋求正當之身心發展，前曾有多次
    毒品前科，仍不知警惕，竟又施用足以導致精神障礙，甚至
    造成生命危險之毒品，戕害一己之身心健康，對社會治安可
    能之危害程度非微，惟其於犯罪後尚能坦承犯行等一切情狀
    ，分別量處如主文所示之刑，並定其應執行之刑。
三、扣案之第1 級毒品海洛因（驗餘淨重0.03公克），係查獲之
    毒品，不問屬於犯人與否，應依毒品危害防制條例第18條第
    1 項前段規定，宣告沒收並銷燬之。
據上論斷，應依刑事訴訟法第273 條之1 第1 項、第299 條第1
項前段，毒品危害防制條例第10條第1 項、第11條第1 項、第18
條第1 項前段，刑法第11條前段、第47條第1 項、第51條第5 款
，判決如主文。
本案經檢察官王家春到庭執行職務
中　　華　　民　　國　　96　　年　　4 　　月　　30　　日
                        刑事第2 庭法  官  黎錦福
上列正本證明與原本無異。
如不服本判決，應於判決送達後10日內向本院提出上訴狀（應附
繕本），上訴於臺灣高等法院。
                                  書記官  蔡麗春
中　　華　　民　　國　　96　　年　　4 　　月　　30　　日
附錄本案論罪科刑法條全文：
毒品危害防制條例第10條
施用第一級毒品者，處6 月以上5 年以下有期徒刑。
施用第二級毒品者，處3 年以下有期徒刑。
毒品危害防制條例第11條
持有第一級毒品者，處3 年以下有期徒刑、拘役或新臺幣5 萬元
以下罰金。
持有第二級毒品者，處2 年以下有期徒刑、拘役或新臺幣3 萬元
以下罰金。
持有專供製造或施用第一、二級毒品之器具者，處1 年以下有期
徒刑、拘役或新臺幣1 萬元以下罰金。
持有毒品達一定數量者，加重其刑至二分之一，其標準由行政院
定之。
